【裁判字號】    97,交聲,1479
【裁判日期】    970620
【裁判案由】    違反道路交通管理處罰條例聲明異議
【裁判全文】
臺灣臺北地方法院交通事件裁定        97年度交聲字第1479號
    原處分機關  臺北市交通事件裁決所
    異  議  人
    即受處分人  和潤企業股份有限公司
    代  表  人  甲○○
上列受處分人因違反道路交通管理處罰條例事件，對於臺北市交
通事件裁決所民國九十七年五月二十日所為之處分（原處分案號
：北市裁四字第裁二二－一ＡＣ四八三八三四號），聲明異議，
本院裁定如下：
    主    文
原處分撤銷。
和潤企業股份有限公司不罰。
    理    由
一、按「汽車駕駛人」有在道路收費停車處所停車，不依規定繳
    費，當場不能或不宜攔截製單舉發者，得逕行舉發；第一項
    逕行舉發，應記明車輛牌照號碼、車型等可資辨明之資料，
    以「汽車所有人」為被通知人製單舉發；次按「汽車駕駛人
    」在道路收費停車處所停車，未依規定繳費，主管機關應書
    面通知駕駛人於七日內補繳，並收取必要之工本費用，逾期
    再不繳納，處新臺幣（下同）三百元罰鍰；又按行為人有本
    條例之情形者，應填製舉發違反道路交通管理事件通知單（
    以下簡稱通知單），並於被通知人欄予以勾記，其通知聯依
    下列規定辦理：四、逕行舉發者，「應按已查明之資料填註
    車牌號碼、車輛種類、車主姓名及地址」，並於通知單上方
    空白處加註逕行舉發之文字後，由舉發機關送達被通知人，
    道路交通管理處罰條例第七條之二第一項第三款、第四項、
    第五十六條第二項，違反道路交通管理事件統一裁罰基準及
    處理細則第十一條第一項第四款分別定有明文，先予敘明。
二、原處分意旨略以：本件異議人即受處分人（下簡稱受處分人
    ）和潤企業股份有限公司，因於民國九十五年十月十八日中
    午十二時五十分許，將其所有之車牌號碼四五五一—ＧＵ號
    自用小客車，停放在臺北市○○路○道路收費停車處，因未
    依規定繳費，經臺北市停車管理處依道路交通管理處罰條例
    第七條之二第一項第三款、第四款、第五十六條第二項規定
    逕行舉發，嗣因受處分人逾應到案日期（即九十六年一月六
    日）未依規定自動繳納罰鍰或到案聽候裁決，經原處分機關
    臺北市交通事件裁決所，以受處分人有上開違規行為，依道
    路交通管理處罰條例第五十六條第二項、違反道路交通管理
    事件統一裁罰基準及處理細則第四十三條、第四十四條、第
    六十七條規定，裁處受處分人罰鍰三百元。
三、異議意旨略稱：受處分人前揭車輛前已因債務人違約，經其
    依法取回占有，並經臺灣士林地方法院點交，旋於九十四年
    七月間依法拍賣，由葉火君標得，隨即於同年八月一日交
    予葉火占有，其非本件違反道路交通管理事件之行為人，
    為此，聲明異議等語。
四、經查：系爭車輛前於九十四年七月十四日，因臺灣士林地方
    法院民事執行處執行點交，由受分處人取得占有，並由受處
    分人於同月三十日進行拍賣，由葉火標得，隨即於同年八
    月一日，由葉火取得占有之事實，此有前開執行處函、拍
    賣車輛紀錄、臺北市汽車商業同業公會證明書、切結書等件
    附卷可稽。衡之本件裁決書處罰罰鍰僅有三百元，受處分人
    乃系爭車輛車籍登記所有人，若非確有前揭情事，應無甘冒
    罪責故意誣陷葉火之可能。徵以系爭車輛原登記為銀色福
    特轎式車，有汽車車籍查詢表可按，然本件停放在道路收費
    停車處所經現場舉發之相同牌照號碼之車輛，為黑色福特自
    小客車，亦有臺北市停車管理處九十七年六月十六日北市停
    四字第○九七三三二五四○○○號函及所附臺北市停車管理
    處停車費查詢作業、舉發違反道路交通管理事件通知單各一
    紙在卷可稽，更可映證系爭車輛之現實情況，顯與車籍登記
    資料不相符合，益認受處分人供稱確已將系爭車輛拍賣交付
    ，卻未完成車籍變更登記之情，尚堪可採。綜上，足認系爭
    車輛所有權人、駕駛人已變更為葉火，而非受處分人。揆
    諸首揭說明，本件交通違規應處罰之對象，應係九十五年十
    月十八日時系爭車輛之所有權人或駕駛人葉火，受處分人
    爭執其非當時系爭車輛之所有權人或駕駛人，依上說明，非
    無可採。原處分機關逕對受處分人裁處罰鍰，於法未合。本
    件異議為有理由，應將原處分撤銷，另諭知受處分人不罰。
五、據上論斷，應依道路交通案件處理辦法第二十條前段，裁定
    如主文。
中    華    民    國    97    年     6    月    20    日
                      交通法庭  法  官  徐千惠
上正本證明與原本無異。
如不服本裁定，應於裁定送達後5日內向本院提出抗告狀。
                                書記官  翁禎謙
中    華    民    國    97    年     6    月    24    日


司法院資訊處製作；財團法人民間司法改革基金會備份。
